

Nombres : Cristian Aguirre Janampa 20150058I

Respuesta : Operaciones sobre factores en R

#### Item (a)

Creamos los vectores sexo y partido
```{r}
sexo <- as.vector(c(c("F"), rep(c("M"), 3),rep(c("F"), 3), rep(c("M"), 4), c("F", "M"), rep(c("F"), 3), rep(c("M"), 4)))
sexo

partido <- as.vector(c(c("Laborista"), rep(c("Nacional"), 2), c("Laborista", "Nacional", "Verde"), rep(c("Nacional"), 2), c("Verde", "Otro", "Verde", "Laborista"), rep(c("Nacional"), 2), rep(c("Laborista"), 2), rep(c("Nacional"), 2), c("Laborista", "Otro")))
partido
```

#### Item (b)

Creamos 2 factores para sexo y partido
```{r}
factor.sexo <- factor(sexo)
factor.sexo

factor.partido <- factor(partido) 
factor.partido
```
En este caso no tiene sentido ordenar los nivelos de cada factor, es ilogico pensar que hombre < mujer. 

R organiza los niveles por orden alfabetico, pero no los compara.

#### Item (c)
```{r}
# Partidos solo elegidos por los hombres
factor.partido[factor.sexo == "M"]

#Muestra el genero de los que eligieron el partido Nacional
factor.sexo[factor.partido == "Nacional"]

```

#### Item (d)

```{r}
factor.sexo <- factor(c(sexo, c("M", "M", "F", "F", "F", "M")))
factor.sexo

factor.partido <- factor(c(partido, c("Nacional", "Maori", "Maori", "Laborista", "Verde", "Laborista")))
factor.partido

#Creamos el factor de confianza

confianza <- as.vector(c(93, 55, 29, 100, 52, 84, 56, 0, 33, 52, 35, 53, 55, 46, 40, 56, 45, 64, 31, 10, 29, 40, 95, 18, 61, 67))
confianza[confianza < 31] = "Bajo"
confianza[confianza > 30 & confianza < 71 & confianza != "Bajo"] = "Moderado"
confianza[confianza > 70 & confianza != "Bajo" & confianza != "Moderado"] = "Alto"
confianza[confianza == 100] = "Alto"
factor.confianza <- factor(confianza, ordered = TRUE, levels = c("Bajo", "Moderado", "Alto"))
factor.confianza

#Ahora veamos la confianza por quienes siguen al partido Laborista
factor.confianza[factor.partido == "Laborista"]

#Ahora por quienes siguen a los Nacionales
factor.confianza[factor.partido == "Nacional"]

```

Se nota que hay una persona que esta identificado con los Laboristas, pero tiene una confianza "Baja" de que su partido le gane a los "Nacionales", sin embargo, la mayoria de "Laboristas"" confian en que ganara su partido. Era de esperarse que los "Nacionales" tengan una confianza baja de que ganen los "Laboristas".
