
Nombres : Cristian Aguirre Janampa

Respuesta : Operaciones sobre el los datos integrados de R, como quakes y cars

#### Item (a)

Con la funcion write.table escribimos en el archivo q5.txt todos los datos tal que la magnitud mag sea mayor o igual que 5, el delimitador ! lo hacemos con el parametro sep = "!". Y el parametro row.names = FALSE indicamos que las filas no tengan nombre.
```{r}
write.table(quakes[quakes$mag >= 5, ], file = "/home/cristian/Desktop/Tarea_de_R/q5.txt", row.names = FALSE, sep = "!")

```

Ahora leemos del archivo q5.txt y lo pasamos al dataframe q5.dframe

```{r}
q5.dframe <- read.table(file = "/home/cristian/Desktop/Tarea_de_R/q5.txt", header = TRUE, sep = "!")
q5.dframe
```
#### Item (b)

Codigo para la elaboracion de una grafica de education vs income, con puntos negros con prestige mayor que 80 y puntos blancos con prestige menores o igual que 80.

```{r}
plot.new()
plot.window(range(0,100), range(0,100))
axis(1)
axis(2)
points(carData::Duncan$education[carData::Duncan$prestige<=80], carData::Duncan$income[carData::Duncan$prestige<=80])
points(carData::Duncan$education[carData::Duncan$prestige>80], carData::Duncan$income[carData::Duncan$prestige>80], pch = 19)
mtext("education", side = 1, line = 3)
mtext("income", side = 2, line = 3)

```

Ahora agregamos la leyenda al grafico con el siguiente comando

```{r}

#legend(5, 100, c("prestige > 80", "prestige <= 80"), pch = c(19,21)), lo agregamos al final 
plot.new()
plot.window(range(0,100), range(0,100))
axis(1)
axis(2)
points(carData::Duncan$education[carData::Duncan$prestige<=80], carData::Duncan$income[carData::Duncan$prestige<=80])
points(carData::Duncan$education[carData::Duncan$prestige>80], carData::Duncan$income[carData::Duncan$prestige>80], pch = 19)
mtext("education", side = 1, line = 3)
mtext("income", side = 2, line = 3)
legend(5, 100, c("prestige > 80", "prestige <= 80"), pch = c(19,21))

```

Ahora para guardar nuestro grafico en un archivo png, hacemos lo siguiente

```{r}

png(filename = "Ejercicio6.png", width = 600, height = 600)
plot.new()
plot.window(range(0,100), range(0,100))
axis(1)
axis(2)
points(carData::Duncan$education[carData::Duncan$prestige<=80], carData::Duncan$income[carData::Duncan$prestige<=80])
points(carData::Duncan$education[carData::Duncan$prestige>80], carData::Duncan$income[carData::Duncan$prestige>80], pch = 19)
mtext("education", side = 1, line = 3)
mtext("income", side = 2, line = 3)
legend(5, 100, c("prestige > 80", "prestige <= 80"), pch = c(19,21))
dev.off()

```

#### Item (c)

Creamos la lista con los 3 conjuntos de datos : quakes, q5.dframe y Duncan
```{r}

exer <- list(quakes, q5.dframe, carData::Duncan)

write(exer, file = "/home/cristian/Desktop/Tarea_de_R/Ejercicio_df.txt")

```
