
Nombres : Cristian Aguirre Janampa

Resultado : Operaciones sobre vectores y matrices

#### Item (a)

Usamos un bucle for para pasar por todos los datos de f1 y comprobar si estos no son infinitos con un if. Si no son infinitos lo imprimimos.
```{r}
f1 <- c(13563, -14156, -14319, 16981, 12921, 11979, 9568, 8833, -12968, 8133)
for(i in 1:10) if(abs(f1[i]^75) != Inf) print(f1[i]^75)

```

Para devolver los numeros que no son infinito negativo, hacemos algo parecido al codigo anterior.
```{r}
for(i in 1:10) if(f1[i]^75!=-Inf) print(f1[i]^75)

```

#### Item (b)

Definimos varMatrix como sigue y extraemos los indices donde los valores son NaN cuando elevamos a la potencia de 65 y dividimos por Infinito.
```{r}
varMatrix <- matrix(c(77875.40, 27551.45, 23764.30, -36478.88, -35466.25, -73333.85, 36599.69, -70585.69, -39803.81, 55976.34, 76694.82, 47032.00), nrow = 3, byrow = TRUE)


for(i in 1:3) for(j in 1:4) if(is.nan((varMatrix[i,j]^65)/Inf)) print(c(i, j))

```

Ahora veamos los valores de la matrix que sean infinitos negativos o finitos al elevar la matriz a una potencia de 67. 
```{r}
for(i in 1:3) for(j in 1:4) if(varMatrix[i, j]^67 != Inf) print(varMatrix[i,j]^67)

```

#### Item (c)

Sea f2 como sigue :
```{r}

# G_G
f2 <- c(4.3, 2.2, NULL, 2.4, NaN, 3.3, 3.1, NULL, 3.4, NA)

# - La longitud de f2 es 8 ---- (V)
length(f2)  

# - Llamando a which(x = is.na(x=f2)), no resultara en 4 y 8 ---- (F)
which(x = is.na(x = f2))

# - Verificando is.null(x = f2), proporciona la localizacion de 2 valores NULL presentes ---- (F)
is.null(x = f2)

```
 